【裁判字號】    99,聲,101
【裁判日期】    990120
【裁判案由】    聲請具保停止羈押
【裁判全文】
臺灣彰化地方法院刑事裁定               99年度聲字第101號
公  訴  人  臺灣彰化地方法院檢察署檢察官
聲  請  人
即  被  告  甲○○
選任辯護人  柯開運律師
上列聲請人即被告因違反毒品危害防制條例案件（98年度訴字第
2074號），聲請具保停止羈押或解除禁止接見、通信，本院裁定
如下：
    主  文
甲○○解除禁止接見、通信，其餘聲請駁回。
    理  由
一、聲請意旨略以：被告甲○○業已坦承全部犯行，請從輕發落
    ，給予被告之自新機會，又農曆年關已近，請准予交保返家
    照顧小孩，待判決確定後再入獄服刑，或准予解除禁止接見
    通信等語。
二、本案被告甲○○因違反毒品危害防制條例案件，前經本院訊
    問後，認其涉犯販賣第一級毒品、第二級毒品罪嫌重大，所
    犯為最輕本刑為無期徒刑、七年以上有期徒刑之重罪，有相
    當理由足認為有逃亡之虞，且所述內容與同案被告盧美鳳之
    供述相互矛盾，又與監聽譯文不符，認有勾串之虞，且有羈
    押之必要，非予羈押，顯難進行審判，乃依刑事訴訟法第10
    1 條第1 項第2 款、第3 款之規定，自民國98年12月17日起
    予以羈押3 月，並依同法第105 條第3 項之規定為禁止接見
    、通信在案。
三、經查，本案被告就所犯違反毒品危害防制條例案件，於本院
    準備程序時業已坦承不諱，並依卷內相關監聽譯文及證人之
    證述，可認其涉犯毒品危害防制條例第4 條第1 項、第2 項
    之販賣第一級、第二級毒品及同條例第8 條第1 項轉讓第一
    級毒品等罪，犯嫌重大。又查，被告曾有遭通緝之紀錄，有
    臺灣高等法院被告前案紀錄表在卷可證，且其所犯上開販賣
    第一級、第二級毒品之罪最輕本刑為無期徒刑、七年以上有
    期徒刑之重罪，若罪名一旦成立，被告將來需面對相當長期
    之刑期，亦有可能因而逃亡，致有相當理由足認有逃亡之虞
    ，非予羈押，顯難以進行後續審理及執行，亦有羈押之必要
    性，無從以具保或其他手段替代。至於聲請人前開所述之事
    由，非得以具保停止羈押之理由。則本案羈押之理由及必要
    性並未因聲請人所主張之事由而消滅，從而，本院認為聲請
    人聲請具保停止羈押為無理由，應予駁回。惟被告既於本院
    上開準備程序中坦承犯行，應已無勾串或影響證人之虞，自
    無繼續禁止接見、通信之必要，爰予以解除禁止接見、通信
    ，併此敘明。
四、依刑事訴訟法第121 條第1 項之規定，裁定如主文。
中    華    民    國    99    年    1     月    20    日
                  刑事第五庭    審判長  周淡怡
                                法  官  王奕勛
                                法  官  李淑惠
以上正本證明與原本無異。
如不服本裁定，應於裁定送達後5日內，向本院提出抗告狀(須附
繕本)。
中    華    民    國    99    年    1     月    20    日
                                書記官  張清秀

司法院資訊處製作；財團法人民間司法改革基金會備份。
